【裁判字號】    92,小上,106
【裁判日期】    920905
【裁判案由】    給付工程款
【裁判全文】
臺灣高雄地方法院民事裁定  九十二年度小上字第一○六號
    上  訴  人  華隆消防安全設備工程有限公司
    法定代理人  吳清海
    被上訴人    茵之堡Ｂ區大樓管理委員會
?
    法定代理人  甘為民
右當事人間九十二年雄小字第一三四０號請求損害賠償事件，上訴人對於民國九十二
年六月十日本院高雄簡易庭第一審小額判決提起上訴，本院裁定如左：
    主        文
上訴駁回。
第二審訴訟費用新臺幣參佰柒拾陸元由上訴人負擔。
    理      由
一、按對於小額程序之第一審裁判上訴，非以其違背法令為理由，不得為之；且其上
    訴狀應記載上訴理由，表明下列各款事項：一、原判決所違背之法令及其具體內
    容。二、依訴訟資料可認為原判決有違背法令之具體事實；民事訴訟法第四百三
    十六條之二十四第二項、第四百三十六條之二十五分別定有明文。又同法第四百
    三十六條之三十二第二項準用第四百六十八條及第四百六十九條第一款至第五款
    之規定，判決不適用法規或適用不當者，為違背法令；有同法第四百六十九條第
    一款至第五款所列各款情形之一者，為當然違背法令。是當事人於小額訴訟程序
    提起上訴，如依民事訴訟法第四百六十八條規定，以小額程序之第一審判決有不
    適用法規或適用法規不當為理由時，其上訴狀或理由書應表明該判決所違背之法
    令條項或其具體內容；倘為司法院解釋、或最高法院之判例，則應表明該判例、
    解釋之字號或其內容；若係成文法以外之法則（習慣或法理），則應表明該法則
    之旨趣；如以民事訴訟法第四百六十九條第一款至第五款所列各款情形為理由時
    ，其上訴狀或理由書應表明有合於各該條款規定情形之具體內容，及係依何訴訟
    資料合於該違背法令之具體事實。上訴狀或理由書如未依此項方法表明，或其表
    明者顯與上開法條規定不合時，即難認為已合法表明上訴理由，其上訴自難認為
    合法。
二、上訴意旨略以：原判決理由欄內（二）１所載設備故障部分，於上訴人與被上訴
    人簽訂合約時即存在，該部分屬原廠商保固期限內之範圍，又依消防專業常識中
    ，滅火器須保固三年，照明燈、出口燈等照明設備須保固一年，故原廠商之保固
    期限應至九十一年十一月之後，該等設備故障部分不在上訴人維修範圍之內。證
    人毛敏俊已於原審證述不復記憶，何以原判決會採取其證詞，上開情形原判決均
    未審酌，自有不當等情，請求判決廢棄原判決，並駁回被上訴人在第一審之訴及
    假執行之聲請等語。
三、經查，上訴人提起本件上訴並未以原審判決違背法令為理由，且依其上訴意旨，
    係就原審證據取捨、認定事實之事項為指摘，並未具體指明原審判決有如何不適
    用法規或適用法規不當，或有民事訴訟法第四百六十九條第一款至第五款所稱當
    然違背法令之情事，及符合該條款要件之具體事實。從而，上訴人既未就原審判
    決有何不適用法規或適用不當，或有民事訴訟法第四百六十九條第一款至第五款
    當然違背法令之情形，為具體之指摘，依前開說明，上訴人之上訴為不合法，應
    予以駁回。
四、末按於小額訴訟之上訴程序，法院為訴訟費用之裁判時，應確定其費用額，民事
    訴訟法第四百三十六條之十九第一項、第四百三十六條之三十二第一項規定甚明
    。本件第二審裁判費用為二百六十四元、送達費用為一百十二元，合計三百七十
    六元，應由上訴人負擔，爰併為裁定如主文第二項所示。
據上論結：本件上訴為不合法，依民事訴訟法第四百三十六條之三十二第二項、第四
百三十六條之十九第一項、第四百四十四條第一項前段、第九十五條、第七十八條，
裁定如主文。
中      華      民      國    九十二    年      九      月      五      日
                              臺灣高雄地方法院民事第五庭
~B審判長法官  陳嘉惠
~B法      官  鍾素鳳
~B法      官  何悅芳
右為正本係照原本作成。
本裁定不得抗告。
中      華      民      國    九十二    年      九      月      五      日
~B法院書記官  楊明月


司法院資訊處製作；財團法人民間司法改革基金會備份。
